【裁判字號】    89,上易,243
【裁判日期】    890229
【裁判案由】    竊盜
【裁判全文】
臺灣高等法院刑事判決                  八十九年度上易字第二四三號
    上訴人  癸○○
    即被告          國民分證統.
右上訴人，因竊案件，不服臺灣桃園地方法院八十七年度簡上字第三十八號，中華
民國八十八年十一月二十四日第一審上訴判決（起訴案號：臺灣桃園地方法院檢察署
八十七年度偵字第七九六四號併辦案號：台灣台北地方法院檢察署八十七年度偵字第
一七四二七號、第七六六七號、台灣板橋地方法院檢察署八十七度偵字第二二０六九
號），提起上訴，本院判決如左：
    主      文
上訴駁回。
    事      實
一、癸○○曾於民國（下同）八十六年間因竊盜案件，經臺灣板橋地方法院判處罰金
    銀元三千元確定，又於八十七年間因竊盜案件於八十七年五月二十七日，經同法
    院判處罰金銀元四千元，於八十七年八月二十四日確定，又於八十七年十一月間
    因贓物案件，經同法院判處有期徒刑三月，現執行中。詎仍不知悔悟，基於意圖
    為自己不法所有之概括犯意，先後於附表所示時、地或獨自或與尤祖龍或與董增
    益共同，以如附表所示方法，竊取甲○○等人之機車、酒類、針盒、針線盒等物
    （行為時間、地點、行為人、方法、所得財物、被害人均詳如附表所示），嗣先
    後分別為警查獲。
二、案經桃園縣警察局龜山分局報請臺灣桃園地方法院檢察署檢察官聲請以簡易判決
    處刑及臺灣臺北地方法院檢察署檢察官（八十七年度偵字第一七四二七號、第七
    六六七號）、臺灣板橋地方法院檢察署檢察官移請併辦（八十七年度偵字第二二
    ０六九號）。
    理      由
一、上訴人即被告癸○○經合法傳喚無正當之理由未到庭，惟查被告癸○○於原審審
    理時坦承有如附表編號一、五、七、八等次之竊盜犯行，對附表編號三之竊犯
    行則供稱：本來要偷，後來又放回去云云。並矢口否認有其他四次竊盜犯行，並
    辯稱不認識尤祖龍及董增益等人云云。惟經查，被告於警訊中坦承附表編號三、
    四、五、七、八、九等次竊犯行，並坦承附表編號二有行竊二瓶高梁酒，其於
    偵查中則供承附表編號七、九等次竊犯行，並坦承附表編號八該次有行竊一瓶
    洋酒等情，並經被害人辛○○、戊○○、壬○○、庚○○、丁○○、甲○○之姊
    乙○○、丙○○、己○分別於警訊及原審調查中指述失竊之情節甚詳，且有贓物
    領據五紙及照片一張、登記書一份等件在卷可稽。就附表編號四之犯行，並經共
    同被告尤祖龍於警訊供述二人如何共同行竊等情甚明。就附表編號八部分被告係
    被當場查獲，並起出被告所竊洋酒二瓶，此經被害人述明，且有贓物領據之記載
    可按，被告於偵查中辯稱僅行竊一瓶云云，顯非可採。又就附表編號二部分，被
    害人戊○○於警訊已指明失竊四瓶酒，監視器有錄到等情，而被告於警訊中亦供
    承該次伊有下手行竊，該次犯行足堪認定。如附表編號六被告夥同董增益先至頂
    好超市，由董增益下手竊取高梁酒三瓶，被告在場把風，得手後當場為該超市保
    安員丁○○發現，捕獲董增益，被告則趁隙逃逸等情，業據丁○○於警訊及原審
    調查中指述甚明，共同被告董增益於警訊中亦供承該時、地，其確有下手行竊高
    梁酒三瓶等情，雖董增益於警訊中稱被告伊並不認識云云，惟被告於附表編號七
    之機車被查獲時，於警訊即供明該機車係其與友人沙約所竊，沙約是董增益沒有
    錯等語，足認被告與董增益早已認識，所辯互不相識，顯非可採。被告因另次竊
    盜案，亦係行竊頂好超市，為該超市保安員丁○○所認得，丁○○指該次係被告
    與董增益共同行竊，誠屬可信。被告空言否認部分竊犯行，要無可採。本件事
    證明確，被告之犯行，洵堪認定。
二、核被告所為，係犯刑法第三百二十條第一項之竊盜罪。被告就附表編號四與尤祖
    龍間，就附表編號六、七與董增益間，有犯意聯絡及行為分擔，為共同正犯。被
    告先後多次犯行，時間緊接、手法及犯罪構成要件相同，顯係基於概括犯反覆為
    之，應依連續犯之規定論以一罪並依法加重其刑。公訴人就附表號二至九等次犯
    行雖未起訴，惟該部分與已起訴部分既有連續犯裁判上一罪關係，本院自應併予
    審判。至被害人丁○○另指被告夥同曾德發於八十七年三月二十八日，在臺北縣
    新店市○○路七一號地下室頂好超市行竊高梁酒四瓶部分，因被告於八十七年二
    月間另犯竊盜罪，經臺灣板橋地方法院於八十七年五月二十七日判處罰金銀元四
    千元，於八十七年八月二十四日確定，此有刑案料個別查詢報表可按，被告該八
    十七年三月二十八日竊盜犯行與該確定判決之竊盜行為時間甚為緊接，且手法相
    近，犯構成要件相同之罪，二者係基於概括犯意，有連續犯裁判上一罪之關係，
    又係在該判決最後事實審判決前所為，為該確定判決效力所及，本件自無從再予
    審判。又被害人丁○○所指八十七年六月一日，被告與曾德發在頂好超市忠孝店
    行竊四瓶高樑酒云云，此為被告始終否認，且曾德發於原審審理中亦否認有此犯
    行，而被害人丁○○於原審訊問時亦稱此次竊嫌均逃逸，未報案云云，既非當場
    查獲，且未自被告曾發處起獲贓物，尚無法積極證明被告有此犯行，併此敘明。
三、原審認被告罪証明確，適用刑法第二十八條、第五十六條、第三百二十條第一項
    、第三十八條第一項第二款，罰金罰鍰提高標準條例第一條前段之規定，並審酌
    被告有竊、物前科、素行不佳，且先後九次竊犯行，惡性不輕，惟每次犯
    罪所得價值非高，犯罪後坦承部分犯行，態度尚稱良好等一切情狀，量處有期徒
    刑八月，附表編號七行竊所用之鑰匙一把為共同正犯董增益所有，業據被告於警
    訊時供明在卷，雖未扣案，但並無確切証據証明業已滅失，而併予宣告沒收，認
    事用法，核無不合，量刑亦屬適當，被告上訴意旨未具任何理由，空言指摘原判
    決不當，為無理由，應予駁回。
四、被告經合法傳喚無正當之理由不到庭，爰不待其陳述逕行判決。
據上論斷，應依刑事訴訟法第三百六十八條、第三百七十一條判決如主文。
本案經檢察官劉惟宗到庭執行職務。
中     華   民     國    八十九   年      二        月    二十九      日
                            臺灣高等法院刑事第二十庭
                                審判長法  官  房  阿  生
                                      法  官  魏  新  國
                                      法  官  胡  泉  田
右正本證明與原本無異。
不得上訴。
                                      書記官  葉  國  乾
中     華     民     國    八十九   年      三        月      二        日
附錄論罪科刑依據之法條：
刑法第三百二十條第一項：
意圖為自己或第三人不法之所有，而竊取他人之動產者，為竊盜罪，處五年以下有期
徒刑、拘役或五百元（現已提高十倍為五千元）以下之罰金。
附表：
編號  行為時間  行為人  行為地點    所得財物    行為方法    被害人
                                    （新臺幣）
１    八十七年  癸○○  桃園縣龜    高梁酒四瓶  徒手竊取    辛○○店員
      五月三十          山鄉萬壽    三千六百元              （惠康股份
      日中午十          路一段二                            有限公司所有）
      二時許            三九號頂
                        好超市迴
                        龍店內
２    八十七年  癸○○  臺北市吳    同右        同右        戊○○店長
      八月十日          興街六０                            （松青超市
      下午二時          ０巷八一                              所有）
      許                號松青超
                        市泰和分
                        店
３    八十七年  癸○○  臺北縣三    尊爵酒      同右        壬○○安全課長
      十月三日          重市重新    一瓶                    （家樂福公司
      十一時三          路五段六    二千三百                  所有）
      上午十一          ０九巷十    九十九元
      時三十分          號Ｂ１三
      許                重家樂福
４    八十七年  癸○○  臺北市萬    金門高梁    尤祖龍把    庚○○副店長
      十月十一  尤祖龍  慶街二七    三瓶        風掩護，    （惠康股份
      日下午八          號營業中    一瓶九百元  癸○○徒    有限公司所有）
      時二十九          之頂好超    共值二千七  手竊取
      分許              市          百元
５    八十七年  癸○○  台北縣新    小型針線盒  徒手竊取    丁○○保安員
      十一月三          店市民族    及針盒各一              （惠康股份
      日下午三          路七一號    盒價七十五              有限公司所有）
      時三十分          地下室惠    元
      許                康頂好起
                        市
６    八十七年  癸○○  臺北市四    高梁酒      癸○○把    同右
      十一月十  董增益  維路一九    三瓶        風掩護，
      六日下午          八巷三五    共二千七百  董增益徒
      五時十五          號頂好超    元          手竊取
      分許              市成功店
７    八十七年  癸○○  基隆市基    車牌號碼    董增益以    甲○○
      十一月二  董增益  隆火車站    ＱＲＮ－    其所有鑰
      十八日下          對面之停    四八八號    匙一把竊
      午五時許          車場        輕型機車    取癸○○
                                    值一萬元    在旁把風
８    八十八年  癸○○  臺北縣新    洋酒禮盒    徒手竊取    丙○○店長
      二月十六          店市中正    一盒，內              （ＯＫ便利商店
      日下午二          路五二三    有三多利                所有）
      時許              號ＯＫ便    威土忌大
                        利商店      小洋酒各
                                    一瓶值八
                                    百三十九
                                    元
９    八十八年  癸○○  臺北縣新    高梁酒一瓶  同右        己○店員
      二月二十          店市中正                          （七－十一便利
      三日下午          路五四二                            商店所有）
      十時許            之二號營
                        業中之七
                        －十一便
                        利商店


司法院資訊處製作；財團法人民間司法改革基金會備份。
